臺灣嘉義地方法院刑事判決　　　　　　　　　　　　　九十一年度簡上字第八六號
　　上　訴　人　臺灣嘉義地方法院檢察署檢察官
　　被　　　告　乙○○
右上訴人因被告傷害案件，不服本院簡易庭中華民國九十一年五月十六日九十一年度
簡字第五四六號第一審判決（聲請案號：台灣嘉義地方法院檢察署九十一年度偵字第
八五０號）提起上訴，本院管轄之第二審合議庭判決如左：
    主  文
上訴駁回。
    事  實
一、乙○○於民國九十一年一月六日凌晨四時許，在嘉義市○○路二八三號「香格里
    拉ＫＴＶ」二二０包廂內與甲○○等人一同飲酒，友人「金毛」之義妹（姓名、
    年籍不詳）向乙○○反應甲○○將手置於其大腿上，乙○○向甲○○規勸無效，
    乙○○遂心生不滿，基於傷害之犯意，持麥克風及煙灰缸等物痛毆甲○○之頭部
    及胸部，致甲○○受有右前額頭皮裂傷、左眼眶頓傷、瘀血、胸部鈍傷之傷害。
二、案經甲○○訴由嘉義市警察局第一分局報請台灣嘉義地方法院檢察署檢察官偵查
  聲請以簡易判決處刑。
    理  由
一、訊據被告乙○○固坦承於右揭時、地毆傷甲○○，惟矢口否認有持煙灰缸毆打甲
    ○○，辯稱：我只有拿麥克風打他云云。經查：
    （一）被告乙○○毆傷甲○○等情，除據被告乙○○自白不諱外，核與告訴人於
          警訊時指述稱：「我當時：：被乙○○毆打：：我的頭部外傷、右前額頭
          皮裂傷、眼眶鈍傷、瘀血、胸部鈍傷：：」相符，且有財團法人嘉義基督
          教醫院出具之診斷證明書一紙附卷可參，足佐被告前開自白與事實相符，
          堪以採信。
    （二）被告乙○○雖自白稱僅有以麥克風毆打甲○○，惟查，告訴人於警訊時指
          述稱係遭被告以煙灰缸毆傷，本院參酌告訴人之傷勢非輕，應非麥克風所
          得肇致，告訴人所述，應為可採，另告訴人雖稱遭二人毆傷，惟為被告所
          否認，且無任何證據佐證告訴人之指述，自難採信，綜上所述，本案事證
          明確，被告犯行堪以認定。
二、核被告所為，係犯刑法第二百七十七條第一項之傷害罪。原審以事證明確，適用
    刑法第二百七十七條第一項、第四十一條第一項前段，罰金罰鍰提高標準條例第
    一條前段、第二條規定，量處被告有期徒刑參月，如易科罰金，以三百元折算一
    日，認事用法，均無不合，量刑亦稱妥適。上訴人上訴指摘原審量刑似嫌過輕云
    云，為無理由，應予駁回。
據上論斷，應依刑事訴訟法第四百五十五條之一第一項、第三項、第三百六十八條，
判決如主文。
本案經檢察官李文和到庭執行職務
中      華      民      國      九十一    年      十     月      八     日
                                臺灣嘉義地方法院刑事第三庭
                                    審判長法  官   沈  福  財
                                          法  官   張  育  彰
                                          法  官   康  存  真
右正本證明與原本無異。
本件不得上訴。
中      華      民      國      九十一    年      十     月      八     日
                                          書記官   林  美  芳
